Minutes et répertoires du notaire Gabriel LEFEBVRE, 8 mai 1726 - 14 juillet 1732 (étude V)
Archives nationales
- Minutes de Gabriel LEFEBVRE, 1723 - 14 juillet 1732; MC/ET/V/339 - MC/ET/V/367
  - Minutes. 1730, juillet - 1730, septembre, juillet 1730 - septembre 1730; MC/ET/V/358
    - Crestien (Jean Baptiste) ciseleur rue Neuve Saint Merry § Transport de bail, 24 août 1730; MC/ET/V/358
      bail; Crestien, Jean Baptiste
    - Crestien (Jean Pierre) maître ébéniste rue Neuves Saint-Merry § Transport de bail, 24 août 1730; MC/ET/V/358
      bail; Crestien, Jean Pierre
    - Benard (Louis Philippe) maçon à Nogent S/ Marne § Mariage de la fille de .., 27 septembre 1730; MC/ET/V/358
      contrat de mariage; Benard, Louis Philippe
  - Minutes. 1730, octobre - 1730, décembre, octobre 1730 - décembre 1730; MC/ET/V/359
    - Linguet (Nicolas), marchand orfèvre, quai Pelletier § Transport de rente, 3 octobre 1730; MC/ET/V/359
      transport de droits; Linguet, Nicolas
    - Thorin (Pierre) serrurier à Arcueil § Procuration, 5 octobre 1730; MC/ET/V/359
      procuration; Thorin, Pierre
    - tapissier (apprentissage) § Antoine Ferry, âgé de 15 ans est mis pour 6 ans, chez Pierre Silvain gaillard, maître tapissier. Logé, couché, entretenu par sa soeur. Moyennant 150 l., 18 octobre 1730; MC/ET/V/359
    - Gaillard (Pierre Silvain) maître tapissier rue Saint-Antoine § Apprentissage, 18 octobre 1730; MC/ET/V/359
      contrat d'apprentissage; Gaillard, Pierre Silvain
    - Egallement. Jean Loulliez. Maître à danser. Rue de la Vannerie.[Notoriété], 2 novembre 1730; MC/ET/V/359
      Musique XVIIIe siècle, danseurs (1.088 actes), par Madeleine Jurgens, Mireille Rambaud, Valérie Brousselle, 1963, 1984-1996. Le fichier a été traité pour la partie 'danseurs'.(fichier papier entièrement dématérialisé; voir contexte dans le Plan d’orientation général - Notaires de Paris, guides thématiques du Minutier).
      Date de création de la notice: 2005
      notoriété; Vannerie (rue de la); Loulliez, Jean; enseignant; danseur
    - Paulmier (Nicolas) maître fondeur à Saint Germain en Laye § Quittance, 18 décembre 1730; MC/ET/V/359
      quittance; Paulmier, Nicolas
    - Lange (Pierre) maître fondeur rue Saint Denis § Quittance, 18 décembre 1730; MC/ET/V/359
      quittance; Lange, Pierre
    - Boulogne (Jean) maçon; grande rue du fg. Saint-Denis § Abandonnement, 23 décembre 1730; MC/ET/V/359
      Boulogne, Jean
    - Boulogne (Jean Baptiste) maçon; rue Saint-Denis § Abandonnement, 23 décembre 1730; MC/ET/V/359
      Boulogne, Jean Baptiste
    - Herbin (Claude) maître et marchand tapissier rue de la Verrerie § Mariage de .., 24 décembre 1730; MC/ET/V/359
      contrat de mariage; Herbin, Claude
  - Minutes. 1731, janvier - 1731, février, janvier 1731 - février 1731; MC/ET/V/360
    - Dumas l'aîné (Jean Martin) maître menuisier rue Beautreillis § Constitution, 9 janvier 1731; MC/ET/V/360
      constitution de rente; Dumas, Jean Martin l'aîné
    - Cambrier (Louis, dit Dupuis) maçon rue Saint-Joseph § Constitution, 19 janvier 1731; MC/ET/V/360
      constitution de rente; Cambrier dit Dupuis, Louis
    - Robbe (Jacques) maître fondeur quai Pelletier § Renonciation, 10 février 1731; MC/ET/V/360
      Robbe, Jacques
    - MANSEL (Antoine) Directeur Garde de l'Académie de Saint-Luc, rue Saint-Antoine § Notoriété., 12 février 1731; MC/ET/V/360
      Fichier dit 'général' XVIIe-XVIIIe siècles, par le personnel du Minutier, 1954-1999 ( fichier papier entièrement dématérialisé; voir contexte dans le Plan d’orientation général - Notaires de Paris, guides thématiques du Minutier).
      Mansel, Antoine
    - Leclerc (Nicolas Edouard), maître peintre, rue du Mouton § Déclaration, 13 février 1731; MC/ET/V/360
      déclaration; Leclerc, Nicolas Edouard
    - Mercier (Jean-Baptiste), marchand orfèvre joaillier, rue de Charenton § Bail à .., 15 février 1731; MC/ET/V/360
      bail; Mercier, Jean-Baptiste
    - Toy (Jean Romain) maître serrurier; rue de la Calandre § Transport de rente, 21 février 1731; MC/ET/V/360
      transport de droits; Toy, Jean Romain
    - Delaistre (César) entrepreneur des bâtiments du Roi rue Jeantison § Quittance, 19 février 1735; MC/ET/V/360
      quittance; Delaistre, César
  - Minutes. 1731, mars - 1731, avril, mars 1731 - avril 1731; MC/ET/V/361
    - Boscheron (Martin) maître fondeur; rue de la Savonnerie § bail à .., 3 mars 1731; MC/ET/V/361
      bail; Boscheron, Martin
    - Paullet (Gilbert) maçon privilégié du Roi rue des Arcis § Marché, 5 mars 1731; MC/ET/V/361
      marché; Paullet, Gilbert
    - Rabot (Jacques) maître serrurier rue de Taranne § Déclaration, 1er avril 1731; MC/ET/V/361
      déclaration; Rabot, Jacques
    - Bernard (Pierre), orfèvre, rue de la Pelleterie § Notoriété, 24 avril 1731; MC/ET/V/361
      notoriété; Bernard, Pierre
    - Leonard (Jean) maître horloger place Dauphine § Désistement, 28 avril 1731; MC/ET/V/361
      Léonard, Jean
    - Delens (Jean-Baptiste), marchand orfèvre, quai des Orfèvres § Consentement, 28 avril 1731; MC/ET/V/361
      ratification; Delens, Jean Baptiste
  - Minutes. 1731, mai - 1731, juin, mai 1731 - juin 1731; MC/ET/V/362
    - PAULET (Gilbert) Maître maçon Rue des Arcis paroisse Saint-Deny § Transaction passée par .., 2 mai 1731; MC/ET/V/362
      accord; Paulet, Gilbert
    - Inventaire après décès de Jean-Baptiste Janiau, dit Baron, marchand tapissier, dressé à son domicile, vieille rue du Temple, à la requête de Marie-Marthe Lesage, sa veuve, en son nom et comme tutrice de leurs enfants mineurs, Louis-Marie et Jean-Joseph Janiau., 4 mai 1731; MC/ET/V/362
      Circé, Bruxelles, 6 pièces, 18 à 19 aunes de cours sur 3. ... 2 000 l.
      Histoire de Saül, Bruxelles, 8 pièces, 25 à 26 aunes de cours sur 3 1/4 ... 1 400 l.
      Pêcheurs, Bruges, 4 pièces, 11 à 12 aunes de cours sur 3 ... 300 l.
      Histoire de Renaud et Armide, Flandre, 7 pièces, 21 aunes de cours sur 3 ... 2 000 l.
      Constantin, Flandre, 25 aunes de cours sur 3 ... 750 l.
      Chasses et bocages, Flandre, 8 pièces, 24 à 25 aunes de cours sur 2 3/4 ... 350 l.
      Les Sept merveilles, Bruxelles, 7 pièces, 22 aunes de cours sur 3 ... 1 100 l.
      Les Saisons, Bruxelles, 6 pièces, 17 à 18 aunes de cours sur 2 1/2 ... 1 600 l.
      Chinois, Beauvais, 6 pièces, 20 aunes de cours sur 3 ... 2 000 l.
      Documents du Minutier central concernant l'histoire de l'art (1700-1750), par Mireille Rambaud, tome II [études I à X, soit 2357 actes], Paris, Archives nationales, 1971, p. 1081 (instrument de recherche imprimé dématérialisé, certaines notices sont plus détaillées dans la version intégrale accessible en ligne par la rubrique 'Autres instruments de recherche', voir contexte dans le Plan d’orientation général - Notaires de Paris, guides thématiques du Minutier).
    - JANIAU-dit BARON (J. Baptiste) Maître tapissier rue Vieille du Temple § Inventaire après décès de .., 4 mai 1731; MC/ET/V/362
      inventaire; Baron, J. Baptiste
    - AUBEREAU (Louis) Maître tapissier Rue de Vieux Augustins § Convention passée par .. pour un apprentissage (Transport), 10 mai 1731; MC/ET/V/362
      contrat d'apprentissage; Aubereau, Louis
    - TAPISSIER (Apprentissage) § Mise en .. par DELHEROIX (Firmin) gagne deniers de leurs fils Firmin, âgé de 15 ans chez SELLE (Jean) maître tapissier pour 5 ans nourri, logé, couché, blanchi, moyennant 200 livres., 10 mai 1731; MC/ET/V/362
    - Devis des travaux de maçonnerie, charpenterie, menuiserie, couverture et serrurerie à faire pour la reconstruction d'une maison sise rue de la Vieille-Lanterne, suivi du marché aux termes duquel Gilbert Paulet, maçon privilégié du roi, demeurant rue de la Tournelle, et les entrepreneurs des métiers intéressés (François Dailly, me charpentier, rue des Tournelles. François Ménestier, me serrurier, vieille place aux Veaux, Louis Étienne Raufin, me menuisier, rue de la Tannerie, Pierre Cruchon, me couvreur, rue Montorgueil), s'engagent envers Jeanne Pierson, veuve de Simon Labourée, cuiseur de tripes, à faire les travaux dont le prix sera fixé à leur achèvement par expert désigné par les parties., 30 mai 1731; MC/ET/V/362
      Documents du Minutier central concernant l'histoire de l'art (1700-1750), par Mireille Rambaud, tome II [études I à X, soit 2357 actes], Paris, Archives nationales, 1971, p. 731 (instrument de recherche imprimé dématérialisé, certaines notices sont plus détaillées dans la version intégrale accessible en ligne par la rubrique 'Autres instruments de recherche', voir contexte dans le Plan d’orientation général - Notaires de Paris, guides thématiques du Minutier).
    - VIEILLE LANTERNE (Rue de la) § Marché de renconstruction de maison., 30 mai 1731; MC/ET/V/362
      marché; Vieille Lanterne, Rue de la
    - MAÇONNERIE (Marché de) PARIS Rue de la Vieille Lanterne § .., pour la reconstruction d'une maison sise rue de la vieille Lanterne appartenant à Jeanne Piërson., 30 mai 1731; MC/ET/V/362
  - Minutes. 1731, juillet - 1731, septembre, juillet 1731 - septembre 1731; MC/ET/V/363
    - HOUDAN (Jean Louis) Maître doreur ciseleur Cloître Saint-Jean de Latran § Quittances données, 27 juin 1731; MC/ET/V/363
      quittance; Houdan, Jean Louis
    - Inventaire après décès de Simone-Michelle Devaux, femme de Marc-Henri Chartier, maître peintre, dressé à domicile sur le pont Notre-Dame, à la requête de son époux en son nom et comme tuteur de Louise Chartier, leur fille mineure. Fait en présence de Jean-Thomas Vassé, maître peintre, demeurant rue Neuve-Notre-Dame, subrogé tuteur de ladite mineure. 3 feuillets., 6 juillet 1731; MC/ET/V/363
      Appartement: au troisième étage, une chambre servant de cuisine, au deuxième étage, deux chambres. - Mobilier: l'ameublement est sommaire. - Habits: ceux de la défunte ont été vendus pour payer les frais funéraires; ceux de Chartier sont prisés 120 livres.
      Ledit Chartier déclare qu'il n'a pas été passé de contrat de mariage entre lui et son épouse, que rien n'est dû à la communauté, et qu'il doit seulement le terme courant du loyer à raison de 300 livres par an.
      TABLEAUX.
      Quatre paysages, bordures de bois doré, un Ecce Homo et deux tableaux représentant 'des personnages' ... 8 l.
      Louis XIV, Le Roi d'Espagne, deux tableaux dans leurs bordures de bois doré (avec une bordure de bois doré et cinq estampes encadrées) ... 6 l.
      ESTAMPES.
      Inventoriées avec les meubles: trois estampes sous verre représentant Le Roi à cheval, La Multiplication des pains et des poissons, de Le Clerc, Les Supplices, de Callot, bordures bois doré ... 12 l.
      Les estampes qui sont inventoriées à part (f. 2, recto et verso), le sont comme 'marchandises du commerce dudit sieur Chartier'; on trouve aussi sous cette rubrique des planches de cuivre, des rames de papier, des verres, des bordures et 'différentes couleurs et ustanciles servant à enluminer'.
      À noter:
      Un paquet d'estampes représentant les plafonds de Saint-Sulpice et La Paix du sieur Mignard, et autres sujets ... 10 l.
      Un grand portefeuille contenant différentes estampes de Mellan et des Fleurs, de Baptiste ... 30 l.
      Un portefeuille contenant différents ouvrages originaux de Callot ... 72 l.
      Un carton rempli d'estampes de Sadeler ... 8 l.
      Les autres estampes, en paquets ou en portefeuilles, sont de 'différents maîtres', les sujets sont, avec 'différents sujets', des portraits du roi, des portraits d'évêques, des oiseaux, des paysages, des chasses, des thèses, des cartes géographiques, des ornements de livres et des vignettes, et l'Histoire de Don Quichotte; on relève aussi 'des sentences et images sur vélin' et 'différents dessins à la main'.
      Quatre planches de cuivre rouge gravées en taille-douce, grandeur de mode ... 40 l.
      Documents du Minutier central concernant l'histoire de l'art (1700-1750), par Mireille Rambaud, tome II [études I à X, soit 2357 actes], Paris, Archives nationales, 1971, p. 230 (instrument de recherche imprimé dématérialisé, certaines notices sont plus détaillées dans la version intégrale accessible en ligne par la rubrique 'Autres instruments de recherche', voir contexte dans le Plan d’orientation général - Notaires de Paris, guides thématiques du Minutier).
    - VASSE (Jean Thomas), Maître peintre, Rue Neuve N. Dame § Inventaire après décès de la femme CHARTRIER, 6 juillet 1731; MC/ET/V/363
      inventaire; Vasse, Jean Thomas; Chartrier, M.
    - CHARTRIER (Marc Henri), Maître peintre, Pont N. Dame § Inventaire après décès de la femme de .., 6 juillet 1731; MC/ET/V/363
      inventaire; Chartrier, Marc Henry
    - PETIT (Robert) Maître maçon Rue de la Harpe § Constitution par la fille de .., 28 août 1731; MC/ET/V/363
      constitution de rente; Petit, Robert
    - CUVILLIER (J. Baptiste) Doreur Paroisse Saint-Etienne du Mont § Transport de rente .., 9 septembre 1731; MC/ET/V/363
      transport de droits; Cuvillier, J. Baptiste
    - TAPISSIER (apprentissage de) § Mise en .. par la veuve BERTIN, de son fils NICOLAS âgé de 14 ans, pour 6 ans chez HEBIER (Claude) que le nourri, logé, couché moyennant 200 livres., 11 septembre 1731; MC/ET/V/363
    - HERBIER (Claude) Maître Tapissier Rue de la Pelleterie § mise en apprentissage chez .., 11 septembre 1731; MC/ET/V/363
      contrat d'apprentissage; Herbier, Claude
    - JOLY Horloger Paris montre par .. § Inventaire après décès d'Etienne POTON., 18 septembre 1731; MC/ET/V/363
    - MERIER (Jean) Maçon § Partage et notoriété, 26 septembre 1731; MC/ET/V/363
      partage; Merier, Jean
  - Minutes. 1731, octobre - 1731, décembre, octobre 1731 - décembre 1731; MC/ET/V/364
    - HATTIER (Claude) Maitre potier d'étain; Rue de la Mortellerie § Transport de rente -, 22 octobre 1731; MC/ET/V/364
      transport de droits; Hattier, Claude
    - MICHAULT (Jean) Entrepreneur de bâtiments Suzanne en Brie § Société par .., 23 octobre 1731; MC/ET/V/364
      Michault, Jean
    - HERBET (Nicolas) Entrepreneur de bâtiments Parvis Notre Dame § Devis et marché .., 25 octobre 1731; MC/ET/V/364
      devis; marché; Herbet, Nicolas
    - COLLIÉ (Nicolas) Maître doreur sur cuivre Rue de la Verrerie § Atermoiement .., 27 octobre 1731; MC/ET/V/364
      Collié, Nicolas
    - Garnier (Jacques), maître peintre, faubourg Saint-Antoine § Atermoiement, 27 octobre 1731; MC/ET/V/364
      accord; Garnier, Jacques
    - CHARLIE (Philbert Bernard) Evantailliste Paris § Attermoyement, 27 octobre 1731; MC/ET/V/364
      Charlie, Philbert Bernard
    - BONPAIN (Jean) Serrurier - rue de l'Enclos Saint-Martin § Inventaire après décès de Gavrois (-Louis) Fripier, 20 novembre 1731; MC/ET/V/364
      inventaire; Bonpain, Jean
    - VALENTION (Nicolas) Maître maçon Ile Notre Dame § Procuration .., 28 novembre 1731; MC/ET/V/364
      procuration; Valention, Nicolas
    - HURÉ Horloger Pendule par .. § (Inventaire après décès de la femme de FOREST, mercier ..), 7 décembre 1731; MC/ET/V/364
    - Mallet (Nicolas), maître menuisier, quai de l'Orme § Inventaire après décès d'un tiers, 17 décembre 1731; MC/ET/V/364
      inventaire après décès; Mallet, Nicolas
    - COMBRIER (Léonard) Maçon Rue Saint-Joseph § Devis et marché .., 18 décembre 1731; MC/ET/V/364
      devis; marché; Combrier, Léonard
  - Minutes. 1732, janvier - 1732, mars, janvier 1732 - mars 1732; MC/ET/V/365
    - Desgrez (Claude Pierre) maître Cartier papetier rue des Blancs Manteaux § Apprentissage, 17 janvier 1732; MC/ET/V/365
      contrat d'apprentissage; Desgrez, Claude Pierre
    - Cartier papetier (apprentissage) § Joseph Luy, bourgeois de Paris, met son frère Jean Baptiste L., âgé de 15 ans, pour 4 ans, chez Claude Pierre Desgrez, maître cartier papetier. Nourri, logé, blanchi, Moyennant 200 l., 17 janvier 1732; MC/ET/V/365
    - Signature de Pierre Quirot, en qualité de grand oncle de la future épouse, au contrat de mariage fait entre Jacques-Robin Duhequette, marchand mercier, et Marie-Thérèse Quirot. Ont encore signé avec les parents et amis: Étienne-François Quirot, greffier des bâtiments, père de la future épouse, Denise Bourdois, veuve d'Éloi-Étienne Quirot, doyen des greffiers du bâtiments, aïeule, Jacques Quirot, greffier des bâtiments, oncle paternel, Louis Daquin, organiste de Saint-Paul, oncle, à cause de Louise-Thérèse Guyot sa femme, et Denis Quirot, architecte juré expert bourgeois, frère., 7 février 1732; MC/ET/V/365
      Documents du Minutier central concernant l'histoire de l'art (1700-1750), par Mireille Rambaud, tome II [études I à X, soit 2357 actes], Paris, Archives nationales, 1971, p. 172 (instrument de recherche imprimé dématérialisé, certaines notices sont plus détaillées dans la version intégrale accessible en ligne par la rubrique 'Autres instruments de recherche', voir contexte dans le Plan d’orientation général - Notaires de Paris, guides thématiques du Minutier).
    - Debauve (Mathieu) maître serrurier rue des Nonaindières § Quittance, 15 février 1732; MC/ET/V/365
      quittance; Debauve, Mathieu
    - Henry (Claude) maître serrurier rue des Nonnaindières § Quittance de la veuve de .., 15 février 1732; MC/ET/V/365
      quittance; Henry, Claude
    - Hudié (Jean) sculpteur rue de Meslé § Quittance, 15 février 1732; MC/ET/V/365
      quittance; Hudié, Jean
    - Michel (Antoine) entrepreneur des bâtiments rue des Deux Ponts. § Mariage de .., 16 février 1732; MC/ET/V/365
      contrat de mariage; Michel, Antoine
    - Michel (Jacques) entrepreneur des bâtiments rue des Deux Ponts § Mariage du fils de .., 16 février 1732; MC/ET/V/365
      contrat de mariage; Michel, Jacques
    - Apprentissage de la fille d' Edmé NOLSON, maître de danse, Vieille rue du Temple., 3 mars 1732; MC/ET/V/365
      contrat d'apprentissage; Vieille-du-Temple (rue); danseur; enseignant
    - Constitution par Félix Esnault, curé de l'église Saint-Jean-en-Grève, et les marguilliers de la fabrique, au profit de François Blondel, architecte, demeurant rue Vide-Gousset, de 150 livres de rente perpétuelle, au principal de 3.000 livres, en exécution de la délibération du 21 novembre 1731 où a été prise la décision de lui accorder 3.000 livres pour prix de la direction des travaux de reconstruction de deux maisons sises au coin des rues Bourg-Tibourg et de la Verrerie et des plans et dessins qu'il en a faits., 5 mars 1732 - 10 février 1744; MC/ET/V/365
      À la suite: 1744, 21 février. Quittance par Marie-Michelle Vallin, femme de François Blondel, architecte du roi et de l'académie des sciences, demeurant rue du Croissant, à Jean-François Thierry, notaire au Châtelet, demeurant rue du Mouton, marguillier comptable de la fabrique de Saint-Jean-en-Grève, de 2.018 livres 15 sols, savoir: 2.000 livres pour le principal de la rente, réduction consentie par ledit Blondel, et le reste pour les arrérages.
      Pièce jointe: 1744, 10 février. Procuration donnée par François Blondel, logé à Rouen à l'auberge où pend l'enseigne de la Côte de baleine, rue du Bac, à Marie-Michelle Vallin, sa femme, à l'effet de recevoir la somme ci-dessus. Rouen, Le Marchand et Léger, notaires.
    - Michault (Jean) entrepreneur des bâtiments à Sesanne en Brie § Désistement, 12 mars 1732; MC/ET/V/365
    - Bocher (Daniel), marchand orfèvre joaillier, rue Saint-Louis § Vente et obligation (même date), 27 mars 1732; MC/ET/V/365
      acte de vente; obligation; Bocher, Daniel
    - Petit (Georges) tapissier suivant la Cour place de Grève § Atermoyement, 29 mars 1732; MC/ET/V/365
      Petit, Georges
  - Minutes. 1732, 1er avril - 1732, 14 juillet, 1er avril 1732 - 14 juillet 1732; MC/ET/V/366
    - Delamarre (Claude), marchand orfèvre, rue des Prouvaires § Quittance, 5 avril 1732; MC/ET/V/366
      quittance; Delamarre, Claude
    - Mercier (Clement), peintre, rue des Fossés Saint-Victor § Mariage de, 17 avril 1732; MC/ET/V/366
      contrat de mariage; Mercier, Clement
    - Félix (François) maçon aux Carrières de Charenton § Marché, 22 avril 1732; MC/ET/V/366
      marché; Félix, François
    - Durand (Gabriel) entrepreneur d'ouvrages de maçonnerie à Chartres § Ratification, 28 avril 1732; MC/ET/V/366
      Durand, Gabriel
    - Lefebvre (Jean) architecte rue d'Orléans § Vente par la veuve de .., 2 mai 1732; MC/ET/V/366
      acte de vente; Lefebvre, Jean
    - Avril (Jacques) menuisier rue de Charenton § Constitution, 7 mai 1732; MC/ET/V/366
      constitution de rente; Avril, Jacques
    - Paynel (Louis Charles) marchand joaillier Cour Neuve du Palais § Mariage de .., 11 mai 1732; MC/ET/V/366
      contrat de mariage; Paynel, Louis Charles
    - Durand (François) maître maçon faubourg Saint Saturnin § Procuration, 17 mai 1732; MC/ET/V/366
      procuration; Durand, François
  - Minutes (testaments). 1723 - 1731, MC/ET/V/367
    1723, 1er septembre et 18 décembre 1724: testaments olographes remis à Pierre Cadot.
    1725 à décembre 1731: testaments authentiques passés par-devant Gabriel Lefèvre.
    testament
- Répertoire(s) de Gabriel LEFEBVRE, 8 mai 1726 - 14 juillet 1732; MC/RE/V/5
  - Répertoire. 1726, 8 mai - 1732, 14 juillet, 8 mai 1726 - 14 juillet 1732; MC/RE/V/5
    Informations concernant le classement et la cotation:
    Le niveau inférieur de description, quand il existe, correspond aux mentions d'actes contenues dans le répertoire. Parmi celles-ci, certaines peuvent y être décrites, de manière plus ou moins détaillée. Pour consulter l'acte proprement dit, il convient de rechercher la cote au niveau des articles (registre ou liasse) des minutes du notaire (cote de type 'MC/ET').